臺灣苗栗地方法院刑事判決　　　　　　　 94年度訴字第436號
公　訴　人　臺灣苗栗地方法院檢察署檢察官
被　　　告　甲○○
　　　　　　　　　　4號
上列被告因違反毒品危害防制條例案件，經檢察官提起公訴（94
年度毒偵字第222 號），暨移送併案（94年度毒偵字第1459號）
，本院依簡式審判程序，判決如下：
    主  文
甲○○連續施用第一級毒品，累犯，處有期徒刑拾月。扣案之第
一級毒品海洛因陸包（其中肆包合計淨重拾肆點玖伍公克，空包
裝重貳點貳貳公克；其中貳包含袋重零點參公克）沒收銷燬；又
連續施用第二級毒品，累犯，處有期徒刑捌月。扣案之第二級毒
品安非他命壹包（含袋重零點伍公克）沒收銷燬；安非他命吸食
器壹組、分裝器壹支均沒收。應執行有期徒刑壹年肆月，扣案之
第一級毒品海洛因共陸包（其中肆包合計淨重拾肆點玖伍公克，
空包裝重貳點貳貳公克；其中貳包含袋重零點參公克）、第二級
毒品安非他命壹包（含袋重零點伍公克）均沒收銷燬；安非他命
吸食器壹組、分裝器壹支均沒收。
    犯罪事實及理由
一、犯罪事實：
  (一)張巧玲前因施用第一、二毒品海洛因、安非他命案件，經本
    院於民國94年3 月23日以93年度訴字第231 號判決，分別判
    處有期徒刑5 月，如易科罰金，以300 元折算1 日（因供出
    上源而獲減刑），及有期徒刑6 月，如易科罰金，以300 元
    折算1 日，並定應執行有期徒刑9 月，如易科罰金以300 元
    折算1 日確定，甫於94年5 月19日易科罰金執行完畢。
  (二)甲○○前因施用毒品案件，先後2次經法院裁定送觀察、勒
    戒，均認無繼續施用毒品之傾向，業經臺灣苗栗地方法院檢
    察署檢察官於92年4月4日，以92年度毒偵字第12、244號為
    不起訴處分確定，及臺灣高雄地方法院檢察署檢察官於92年
    10月31日，以92年度毒偵字第5760、5906、6267號為不起訴
    處分確定。最後一次觀察、勒戒於92年10月31日執行完畢釋
    放。
  (三)詎甲○○仍不知悛改，復於前開觀察、勒戒執行完畢釋放後
    五年內，另基於施用第一級毒品海洛因之概括犯意，自93年
    12月間上旬某日起至94年9月底止，在其苗栗縣苗栗市○○
    里○○鄰○○街111巷14號住處，以將海洛因摻入香煙後吸食
    ，或將海洛因加水後以注射針筒（未扣案）注射入手臂之方
    式，連續施用第一級毒品海洛因多次，平均施用頻率為一天
    施用1 次；甲○○另基於施用第二級毒品安非他命之概括犯
    意，自93年10月下旬某日起至94年9 月13日19時許止，在同
    上開地點，將安非他命以其所有之分裝器舀至其其所有之吸
    食器內，在下燒烤後吸其煙霧之方式，連續施用第二級毒品
    安非他命多次，平均施用頻率為3 、4 天施用1 次。
  (四)迨(1)94年2月4日21時50分許，在經警採集為警查獲並扣得其
    持有之海洛因4包（合計淨重14.95公克，空包裝重2.22公克
    ），並經警採其尿液送驗，結果呈嗎啡及甲基安非他命陽性
    反應；(2)於94年9 月15日10時50分許，為警持本院核發之搜
    索票至上開地點執行搜索後而查獲，並扣得其持有之海洛因
    2 包（含袋重0.3 公克）、安非他命1 包（含袋重0.5 公克
    ）及其所有供施用安非他命所用之吸食器1 組及分裝安非他
    命所用之分裝器1 支，而查獲上情。
  (五)案經苗栗縣警察局通霄分局報請臺灣苗栗地方法院檢察署檢
    察官偵查起訴，及苗栗縣警察局報請同署檢察官偵查後移送
    併案審理。
二、證據名稱：
  (一)被告甲○○於本院審理中之自白（見本院卷第24頁、第30至
    36頁）。
  (二)苗栗縣警察局通霄分局94年查獲毒品案件犯嫌尿液檢體編號
    表、中山醫學大學附設醫院藥物濫用檢測中心94年2月24日
    所出具之尿液檢驗報告（見94年度毒偵字第222號卷第39、
    40頁）各1份。
  (三)毒品陽性反應之簡易快速篩檢試劑2 個（見94年度毒偵字第
    1459號卷第37、38頁）。
  (四)查獲現場及毒品測試照片共7張（見94年度毒偵字第1459號
    卷第33、34頁）。
  (五)扣案之海洛因6包（其中4包合計淨重14.95公克，空包裝重
    2.22公克；其中2 包含袋重0.3 公克）、安非他命1 包含袋
    重0.5 公克及被告所有供施用第二級毒品安非他命所用之吸
    食器1 組、分裝器1 支（見94年度毒偵字第222 號卷第35頁
    、94年度毒偵字第1459號卷第51至53頁）。
  (六)法務部調查局94年4月6日調科壹字第990001160號鑑定通知
    書1紙（見94年度毒偵字第222號卷第45頁）。
  (七)苗栗縣警察局刑警隊查獲甲○○涉嫌毒品危害防制條例毒品
    初步鑑驗報告單2紙（見94年度毒偵字第1459號卷第35、36
    頁）。
  (八)另關於被告有累犯及違反毒品危害防制條例前案紀錄之執行
    情形之證據，其證據名稱為刑案資料查註紀錄表、臺灣高等
    法院被告前案紀錄表、臺灣高等法院在監在押全國紀錄表、
    全國施用毒品案件紀錄表。
三、查被告如犯罪事實欄所示施用海洛因及安非他命之犯罪事實
    ，起訴意旨雖僅分別記載被告自94年1月初某日起至94年2月
    3日止，有連續施用第一級毒品海洛因及第二級毒品安非他
    命多次犯行，至其餘犯罪事實雖未及提及，惟此部分業經檢
    察官併案審理及公訴檢察官於本院審理時予以補充，是被告
    就此部分，既與起訴部分有連續犯之裁判上一罪關係，基於
    審判不可分原則，應為起訴效力所及，本院自得併予審理，
    先予敘明。
四、應適用之法條：
  (一)刑事訴訟法第273條之1第1項，第299條第1項前段、第310條
    之2、第454條第1項。
  (二)毒品危害防制條例第10條第1項、第2項、第18條第1項前段
    。
  (三)刑法第11條前段、第56條、第47條、第51條第5款、第38條
    第1項第2款。
五、如不服本判決，應於送達後10日內向本院提出上訴狀（應附
    繕本）。
本案經檢察官魏宏安到庭執行職務。
中　　華　　民　　國　　94　　年　　10　　月　　27　　日
                  刑事第二庭  法  官  顧 正 德
以上正本證明與原本無異
如不服本判決應於送達後10日內向本院提出上訴狀（應附繕本）
                              書記官  廖 鳳 美
中　　華　　民　　國　　94　　年　　11　　月　　2 　　日
附錄本判決論罪科刑法條
毒品危害防制條例第10條第1項、第2項
施用第一級毒品者，處 6 月以上 5 年以下有期徒刑。
施用第二級毒品者，處 3 年以下有期徒刑。
毒品危害防制條例第18條第1項前段
查獲之第一、二級毒品及專供製造或施用第一、二級毒品之器具
，不問屬於犯人與否，均沒收銷燬之；查獲之第三、四級毒品及
製造或施用毒品之器具，無正當理由而擅自持有者，均沒入銷燬
之。但合於醫藥、研究或訓練之用者，得不予銷燬。
